【裁判字號】    89,易,373
【裁判日期】    890829
【裁判案由】    違反毒品危害防制條例
【裁判全文】
臺灣雲林地方法院刑事判決                          八十九年度易字第三七三號
    公  訴  人  臺灣雲林地方法院檢察署檢察官
    被      告  甲○○
右列被告因違反毒品危害防制條例案件，經檢察官提起公訴（八十九年度毒偵字第二
七六號、八十九年度毒偵字第五一八號），及移送併案審理（八十九年度毒偵字第七
○九號），本院判決如左：
    主  文
甲○○連續施用第貳級毒品，累犯，處有期徒刑捌月。扣案之第貳級毒品安非他命壹
包淨重壹點捌捌公克、安非他命壹包毛重壹公克、殘留有第貳級毒品甲基安非他命成
分之吸食玻璃球參個、膠管參支均沒收銷燬之。扣案之吸食器壹組、燈泡貳個均沒收
之。
    事  實
一、甲○○前因違反麻醉藥品管理條例案件，經本院判處有期徒刑六月確定，於民國
    八十七年十二月十七日執行完畢。嗣因施用毒品案件，分別經本院以八十七年度
    毒聲字第二四八號、台灣彰化地方法院以八十八年度毒聲字第四九八三號，先後
    二次裁定送觀察勒戒後，均認無繼續施用毒品之傾向，分別由台灣雲林地方法院
    檢察署檢察官以八十七年度偵字第三八一七號及台灣彰化地方法院檢察署檢察官
    以八十八年度毒偵字第一七○三號處分不起訴確定。詎甲○○猶仍不知改過遷善
    ，於上開不起訴處分確定後五年內，又基於概括犯意，自八十八年十二月底某日
    起至八十九年四月二十六日止，連續在雲林縣斗六火車站廁所內或其所使用之汽
    車上，以將第二級毒品安非他命置於玻璃球內燒烤產生煙霧後吸食之方式，施用
    第二級毒品安非他命多次。先於八十九年一月二十二日為警於南投市○○路二○
    一之一號查獲，並經警採集尿液後送驗；嗣於八十九年一月三十日，為警於台北
    縣永和市○○路七三號八樓香香賓館八二三室內查獲，並扣得其所有之吸食器一
    組、燈泡二個；又於八十九年二月九日為警於斗南鎮西伯里四伯一五六號庭院內
    之ＳＧ─○五一八號自小貨車上查獲，並扣得其所有之安非他命一包淨重一‧八
    八公克、吸食玻璃球三個、膠管三支；再於八十九年五月四日，為警於斗六市鎮
    ○里○○街與永昌西街口查獲，並扣得其所有之安非他命一包（毛重一公克）。
    甲○○經檢察官聲請本院以八十九年度毒聲字第五二六號裁定甲○○令入戒治處
    所施以強制戒治一年。
二、案經南投縣警察局南投分局報請台灣南投地方法院檢察署呈請台灣高等法院檢察
    署檢察長核轉台灣雲林地方法院檢察署及雲林縣警察局斗南分局移送台灣雲林地
    方法院檢察署檢察官偵查起訴。
    理  由
一、訊據被告甲○○對於右揭時、地施用毒品安非他命等犯行自白不諱，而南投縣警
    察局南投分局於八十九年一月二十二日、台北縣警察局永和分局於八十九年一月
    三十日及雲林縣警察局斗六分局於八十九年二月九日分別對於被告所採集之尿液
    ，經送驗結果均確含有甲基安非他命陽性反應，有南投縣、台北縣、雲林縣衛生
    局尿液檢驗單各一紙在卷可稽，再被告所有為警於八十九年二月九日扣得之安非
    他命一包、吸食玻璃球三只、膠管三支，經送驗結果，安非他命一包確係甲基安
    非他命，吸食玻璃球三只、膠管三支內均有甲基安非他命殘留，有法務部調查局
    （89）陸（一）字第89025720號、第00000000號檢驗通知書二紙在卷可佐，此外
    ，復有安非他命二包、吸食器一組、燈泡二個、吸食玻璃球三只、膠管三支扣案
    可資佐證，顯見被告甲○○確有非法施用安非他命無訛，是被告前揭自白，核與
    事實相符，應堪採信。本件事證明確，被告犯行堪以認定。
二、查被告前因施用毒品案件，分別經本院以八十七年度毒聲字第二四八號、台灣彰
    化地方法院以八十八年度毒聲字第四九八三號，先後二次裁定送觀察勒戒後，均
    認無繼續施用毒品之傾向，分別由台灣雲林地方法院檢察署檢察官以八十七年度
    偵字第三八一七號及台灣彰化地方法院檢察署檢察官以八十八年度毒偵字第一七
    ○三號處分不起訴確定，被告繼又於八十九年四月間，因本件施用毒品案件，經
    本院以八十九年度毒聲字第五二六號裁定令入戒治處所施以強制戒治一年，有不
    起訴處分書二紙、台灣雲林地方法院檢察署刑案資料查註紀錄表一份、本院該裁
    定書、本院被告全國前案紀錄表及台灣高等法院被告全國前案紀錄表在卷足憑。
    被告於上開二不起訴處分後五年內再犯本件施用第二級毒品安非他命罪，為三犯
    ，核其所為，係犯毒品危害防制條例第十條第二項之施用毒品罪行。其施用第二
    級毒品而非法持有安非他命之低度行為，應為該施用第二級毒品之行為所吸收，
    不另論罪。公訴人雖僅就被告於八十九年一月二十三日或其採尿前四日及八十九
    年二月九日或其採尿前四日之施用第二級毒品安非他命之犯行提起公訴，然檢察
    官就犯罪事實之一部起訴者，其效力及於全部，被告自八十八年十二月底某日起
    至八十九年四月二十六日止連續多次施用第二級毒品之事實雖未經起訴，然因與
    已起訴且判決有罪之部分有連續犯之裁判上一罪關係，自應併予審判，附此敘明
    。被告先後多次施用第二級毒品之行為，時間緊接、犯罪構成要件相同，顯係基
    於概括犯意所為，應依連續犯之規定以一罪論，並依法加重其刑。查被告前因違
    反麻醉藥品管理條例案件，經本院判處有期徒刑六月確定，於民國八十七年十二
    月十七日執行完畢，此有台灣雲林地方法院被告院內索引卡記錄表、台灣高等法
    院被告全國前案記錄表附卷可稽，被告於五年以內再犯本件有期徒刑以上之罪，
    為累犯，應依刑法第四十七條之規定遞加重其刑。爰審酌被告有多次施用毒品前
    科，有台灣高等法院被告全國前案記錄表附卷可考，其於刑之執行完畢後再度犯
    罪，足見其品行非佳，及其犯罪之動機、目的、手段、犯罪後坦承犯行，態度尚
    佳等一切情狀，量處如主文所示之刑。
三、扣案之甲○○所有之安非他命一包淨重一‧八八公克、安非他命一包毛重一公克
    吸食玻璃球三個、膠管三支，經送驗結果，安非他命一包確係甲基安非他命，吸
    食玻璃球三只、吸管三支內均有甲基安非他命殘留，有法務部調查局（89）陸（
    一）字第89025720號、第00000000號檢驗通知書二紙在卷可稽，而甲基安非他命
    屬毒品危害防制條例第二條所列之第二級毒品，為違禁物，爰依毒品危害防制條
    例第十八條第一項前段之規定沒收銷燬之，另扣案之吸食器一組、燈泡二個，均
    係被告所有且供其非法施用毒品犯罪所用之物，業據被告供承在卷，復有收受扣
    押物品清單二紙在卷可按，爰依刑法第三十八條第一項第二款規定併予宣告沒收
    。
據上論斷，應依刑事訴訟法第二百九十九條第一項前段、毒品危害防制條例第十條第
二項、第十八條第一項前段、刑法第十一條前段、第五十六條、第四十七條、第三十
八條第一項第二款、罰金罰鍰提高標準條例第二條，判決如主文。
本案經檢察官徐維嶽到庭執行職務。
中      華      民      國     八十九     年     八     月    二十九    日
                                     台灣雲林地方法院刑事第二庭
                                         審判長法官  紀  文  勝
                                               法官  蔣  得  忠
                                               法官  冷  明  珍
右正本證明與原本無異。
如不服本判決，應於判決送達後十日內向本院提出上訴狀( 應附繕本 )。
                                             書記官  周  麗  雲
中      華      民國     八十九     年     九     月      四      日
毒品危害防制條例第十條
施用第一級毒品者，處六月以上五年以下有期徒刑。
施用第二級毒品者，處三年以下有期徒刑。


司法院資訊處製作；財團法人民間司法改革基金會備份。
